臺灣嘉義地方法院交通事件裁定　　　　　　　　　　九十一年度交聲字第一二九號
　　原處分機關　交通部公路局嘉義區監理所
　　受　處分人　甲○○
　　即　異議人
右列受處分人因違反道路交通管理處罰條例案件，對於原處分機關即交通部公路局嘉
義區監理所中華民國九十一年四月二十九日所為之處分（嘉監五字第裁七○－Ｈ00
000000號裁決書）聲明異議，本院裁定如左：
    主  文
原處分撤銷。
甲○○不罰。
    理  由
一、按法院受理交通事件，準用刑事訴訟法之規定，道路交通管理處罰條例第八十九
    條前段定有明文，是最高法院七十六年臺上字第四九八六號判例「認定犯罪事實
    所憑之證據，雖不以直接證據為限，間接證據亦包括在內，然而無論直接證據或
    間接證據，其為訴訟上之證明，須於通常一般之人均不致有所懷疑，而得確信其
    為真實之程度者，始得據為有罪之認定，倘其證明尚未達到此一程度，而有合理
    之懷疑存在而無從使事實審法院得有罪之確信時，即應由法院為諭知被告無罪之
    判決。」所揭示刑事訴訟法上法院認定事實之最重要原則之一－即認定被告有罪
    ，就該有罪事實不能有任何之合理懷疑存在（beyond the reasonable doubt ）
    之原則於法院審理行為人違反道路交通管理處罰條例案件時，當有其適用，易言
    之，法院於審理行為人違反道路交通管理處罰條例案件，當踐行完畢調查證據之
    程序後，為事實之認定時，如就原處分機關所認定之行為人違規之事實仍有合理
    之訴訟上懷疑，而無法百分之百確信行為人確有該當於道路交通管理處罰條例各
    該處罰條文之構成要件事實時，此際即應依訴訟上之待證事實「倘有懷疑，則從
    被告之利益作解釋」（in dubi opro reo）之證據法則，作對受處分人有利之認
    定。
二、本件原處分機關以：受處分人甲○○於民國九十一年一月十五日下午二時四十一
    分許，在臺中縣東勢鎮○○街與豐勢路口，駕駛車牌號碼ＳＢ－一六七一號自用
    小客車闖越紅燈，而違反道路交通管理處罰條例第五十三條第一項之規定，為臺
    中縣警察局東勢分局警員逕行舉發，掣有舉發違反道路交通管理事件通知單，嗣
    經原處分機關於九十一年四月二十九日以嘉監五字第裁七○－Ｈ0000000
    0號裁處罰鍰新台幣二千七百元等語。受處分人則以：舉證照片顯示，異議人車
    輛尚在紅燈後面，且該地施工中並無停止線，如何證明異議人違規等語。
三、經查：觀諸本件採證相片，該張採證相片中違規車輛車號固然能夠辨識為受處分
    人所有前開車號自用小客車，惟該照片既無法顯示上開車號自用小客車闖越紅燈
    行駛，縱然前方路口為紅燈，亦無法證明受處分人駕駛上開汽車在前開地點上確
    有闖越紅燈之行為，且經本院傳喚證人即本件舉發違規之警員乙○○亦證稱：每
    個紅綠燈之間距離約有五十至八十公尺，照的時候會差個幾秒，則縱如證人所述
    ：伊於受處分人闖越第一個紅燈後方拍照，依照片中受處分人前行距離，離第一
    個紅燈號誌距離已遠，拍照既費時極短，證人當無於受處分人已近達第二個紅燈
    時方完成拍照之理。是依前揭訴訟上之待證事實「倘有懷疑，則從被告之利益作
    解釋」（in dubi opro reo）之證據法則，本件採證相片既未能舉證受處分人有
    前述違規事實，自應作對受處分人有利之認定，認其所為上開辯解為屬可採。
四、綜上所述，原處分機關所認定受處分人所有前開車號自用小客車有前開違反道路
    交通管理處罰條例之違規事實，因本件採證相片未能顯示受處分人所有前開車號
    自用小客車確有在上開地點闖越紅燈之行為，故受處分人辯稱本件因採證相片無
    法證明，故不能率爾對其為處罰，應為有理由，此外復查無其他積極證據足以證
    明受處分人所有前開車號自用小客車有原處分機關所認定之前開違規行為，自應
    作對受處分人有利之認定，原處分機關不察，遽對受處分人為前開裁決，即難認
    為允當，應認受處分人之異議為有理由，自應由本院將原處分撤銷，改諭知受處
    分人不罰，以資適法。
據上論斷，應依道路交通案件處理辦法第二十條前段，裁定如主文。
中      華      民      國      九十一      年    九    月    二十七    日
                                臺灣嘉義地方法院交通法庭
                                    審判長法  官  夏  金  郎
                                          法  官  黃  仁  勇
                                          法  官  陳  俞  婷
右正本證明與原本無異。
如不服本裁定，應於裁定送達後五日內向本院提出抗告狀（應附繕本）。
中      華      民      國      九十一      年    十    月      一      日
                                          書記官  李  彩  娥
